nl: Elektronica > Accessoires voor elektronica > Computeronderdelen > Accessoires voor invoerapparatuur > Accessoires voor gamecontrollers: Draagdozen voor gamecontrollers; Game controller pedaal accessoires; Skins voor gamecontrollers; Game controller standaards; Duimgrepen
en: Electronics > Electronics Accessories > Computer Components > Input Device Accessories > Game Controller Accessories: Game Controller Carrying Cases; Game Controller Pedal Accessories; Game Controller Skins; Game Controller Stands; Thumb Grips
de: Elektronik > Elektronisches Zubehör > Computerkomponenten > Zubehör für Eingabegeräte > Zubehör für Gamecontroller: Transporttaschen für Spiele-Controller; Game-Controller-Pedal-Zubehör; Spiele-Controller-Masken; Game-Controller-Ständer; Daumengriffe
bg-BG: Електроника > Аксесоари за електроника > Компютърни компоненти > Аксесоари за входно устройство > Аксесоари за игрови контролери: Калъфи за носене на игрови контролери; Аксесоари за педал за контролер за игри; Покрития за игрови контролери; Стойки за контролер за игри; Дръжки за палци
fr: Appareil électronique > Accessoires électroniques > Composants d’ordinateur > Accessoires pour périphériques de saisie > Accessoires pour manettes de jeu: Étuis de transport pour manettes de jeu; Accessoires pour pédalier de jeu; Skins de manettes de jeu; Supports pour manette de jeu; Capuchons de joystick
sk-SK: Elektronika > Elektronické príslušenstvo > Počítačové komponenty > Príslušenstvo vstupného zariadenia > Príslušenstvo k herným ovládačom: Puzdrá na prenos herných ovládačov; Príslušenstvo pedálov herných ovládačov; Skiny herných ovládačov; Stojany herných ovládačov; Kryty na analógový palec
el: Ηλεκτρονικά > Αξεσουάρ ηλεκτρονικών συσκευών > Εξαρτήματα υπολογιστή > Αξεσουάρ συσκευής εισόδου > Αξεσουάρ χειριστηρίων παιχνιδιών: Θήκες μεταφοράς χειριστηρίων παιχνιδιών; Αξεσουάρ για πεντάλ χειριστηρίων βιντεοπαιχνιδιών; Καλύμματα χειριστηρίων παιχνιδιών; Βάσεις για χειριστήρια βιντεοπαιχνιδιών; Λαστιχένια καλύμματα για μοχλούς
cs: Elektronika > Elektronika – příslušenství > Počítačové komponenty > Vstupní zařízení – příslušenství > Příslušenství k herním ovladačům: Pouzdra na herní ovladače; Příslušenství pro pedály herních ovladačů; Skiny pro herní ovladače; Stojany na herní ovladače; Palcové gripy
ro-RO: Electronice > Accesorii electronice > Componente calculatoare > Accesorii pentru dispozitive de intrare > Accesorii pentru controlere pentru jocuri: Cutii de transport pentru controlere pentru jocuri; Accesorii pentru pedale de controler de jocuri; Skinuri pentru controlere pentru jocuri; Suporturi pentru controlere de jocuri; Mânere pentru degetul mare
pt-BR: Eletrônicos > Acessórios para eletrônicos > Componentes para computador > Acessórios para dispositivos de entrada > Acessórios para controles de videogames: Estojos de transporte para controles de videogames; Acessórios para pedais de controle de jogos; Skins para controle de videogame; Suportes para controle de jogos; Thumb Grips
zh-TW: 電子器材 > 電子配件 > 電腦元件 > 輸入裝置配件 > 遊戲控制器配件: 遊戲控制器攜帶盒; 遊戲控制器踏板配件; 遊戲控制器外殼; 遊戲控制器支架; 拇指握把
ja: 電子機器 > 電気製品関連用品・PC周辺機器 > PC部品・周辺機器 > 入力デバイス関連用品 > ゲームコントローラー関連用品: ゲームコントローラー持ち運び用ケース; ゲームコントローラー用ペダルアクセサリー; ゲームコントローラースキン; ゲームコントローラー用スタンド; サムグリップ
vi: Thiết bị điện tử > Phụ kiện thiết bị điện tử > Linh kiện máy tính > Phụ kiện thiết bị đầu vào > Phụ kiện bộ điều khiển trò chơi: Hộp đựng bộ điều khiển trò chơi; Phụ kiện bàn đạp bộ điều khiển game; Miếng dán bộ điều khiển trò chơi; Giá bộ điều khiển game; Găng tay chơi trò chơi
hu: Elektronika > Elektronikai kiegészítők > Számítógép-komponensek > Bevitelieszköz-kiegészítők > Játékvezérlő-kiegészítők: Játékvezérlőhordozó-tokok; Játékvezérlő pedálok kiegészítői; Játékvezérlő huzatok; Játékvezérlő állványok; Hüvelykujj-markolatok
sv: Elektronik > Elektroniktillbehör > Datorkomponenter > Tillbehör till inmatningsenheter > Tillbehör för spelkontroller: Bärväskor för spelkontroller; Spelstyrenhetspedaltillbehör; Spelkontrollerskinn; Spelkontrollställ; Tumgrepp
it: Elettronica > Accessori dispositivi elettronici > Componenti per computer > Accessori per dispositivi di input > Accessori per controller per videogiochi: Custodie per controller di gioco; Accessori per pedali del controller di gioco; Protezioni per controller di gioco; Supporti del controller di gioco; Grip per pollice
sl-SI: Elektronika > Elektronski dodatki > Računalniške komponente > Dodatki za vhodne naprave > Dodatki za krmilnike za igre: Torbice za krmilnike za igre; Dodatki za pedale igralnih krmilnikov; Nalepke za krmilnike za igre; Stojala za igralne krmilnike; Blazinice za boljši oprijem
lt-LT: Elektronika > Elektronikos priedai > Kompiuterių komponentai > Įvesties įrenginių priedai > Žaidimų valdiklių priedai: Žaidimų valdiklių nešiojimo dėklai; Žaidimų valdiklių pedalų priedai; Žaidimų valdiklių apvalkalai; Žaidimų valdiklių stovai; Nykščių svirtelių galvutės
da: Elektronik > Elektronik – tilbehør > Computerkomponenter > Inputenheder – tilbehør > Spilcontrollere – tilbehør: Bæretasker til spilcontrollere; Spilkontroller – pedaltilbehør; Betræk til spilcontrollere; Spilkontroller – standere; Tommelfingergreb
ko: 전자기기 > 전자기기 부대용품 > 컴퓨터 구성품 > 입력 장치 부대용품 > 게임 컨트롤러 부대용품: 게임 컨트롤러 휴대용 케이스; 게임 컨트롤러 페달 액세서리; 게임 컨트롤러 스킨; 게임 컨트롤러 스탠드; 엄지 그립
nb: Elektronikk > Elektronikktilbehør > Datamaskinkomponenter > Tilbehør for inndataenheter > Tilbehør for spillkontrollere: Bærevesker for spillkontroller; Pedaltilbehør til spillkontroller; Trekk til spillkontroller; Spillkontrollerstativ; Tommelgrep
hr-HR: Elektronika > Pribor za elektroniku > Računalne komponente > Pribor za ulazne uređaje > Dodaci za igraće upravljače: Torbe za igraće upravljače; Dodaci za pedale kontrolera igre; Ukrasne folije za igraće upravljače; Stalci za kontroler igre; Drške za palac
ru: Электроника > Аксессуары для электроники > Компьютерные компоненты > Аксессуары для устройств ввода > Аксессуары для игровых контроллеров: Футляры для игровых контроллеров; Аксессуары для педалей игровых контроллеров; Декоративные чехлы и наклейки для игровых контроллеров; Подставки для игровых контроллеров; Накладки на стики
th: อิเล็กทรอนิกส์ > อุปกรณ์อิเล็กทรอนิกส์ > ส่วนประกอบคอมพิวเตอร์ > อุปกรณ์สำหรับอุปกรณ์อินพุต > ส่วนเสริมสำหรับอุปกรณ์ควบคุมเกม: กระเป๋าใส่อุปกรณ์ควบคุมเกม; อุปกรณ์เสริมแป้นเหยียบคอนโทรลเลอร์เกม; สกินเสริมอุปกรณ์ควบคุมเกม; ขาตั้งคอนโทรลเลอร์เกม; กริปช่วยจับ
tr: Elektronik > Elektronik Alet Aksesuarları > Bilgisayar Bileşenleri > Giriş Aygıtı Aksesuarları > Oyun Kumandası Aksesuarları: Oyun Kumandası Taşıma Çantaları; Oyun Kontrolleri Pedal Aksesuarları; Oyun Kumandası Kaplamaları; Oyun Kontroller Stantları; Başparmak Tutacakları
es: Electrónica > Accesorios electrónicos > Componentes para computadoras > Accesorios para dispositivos de entrada > Accesorios para mandos de videojuegos: Estuches de transporte para mandos de juegos; Accesorios de pedal para control de juego; Máscaras de controlador de juego; Soportes para control de juego; Empuñaduras para pulgar
fi: Elektroniikka > Sähkötarvikkeet > Tietokonekomponentit > Syöttölaitteiden lisätarvikkeet > Peliohjainten lisätarvikkeet: Peliohjainten kantokotelot; Peliohjainten polkimien tarvike; Peliohjainten kalvot; Peliohjainten jalustat; Peukalokahvat
pl: Elektronika > Akcesoria elektroniczne > Elementy komputera > Akcesoria do urządzeń wejściowych > Akcesoria do kontrolerów gier: Futerały na kontrolery gier; Akcesoria do pedałów kontrolerów gier; Nakładki na kontrolery do gier; Stojaki na kontrolery gier; Uchwyty na kciuki
pt-PT: Eletrónica > Acessórios eletrónicos > Componentes informáticos > Acessórios de dispositivo de entrada > Acessórios de controlador de jogos: Estojos de transporte para controladores de jogo; Acessórios para pedais de comando de jogo; Capas para controladores de jogo; Suportes para comando de jogo; Capas para polegar
zh-CN: 电子产品 > 电子配件 > 计算机组件 > 输入设备配件 > 游戏手柄配件: 游戏手柄便携包; 游戏控制器踏板配件; 游戏手柄保护罩; 游戏控制器支架; 拇指握把